臺灣板橋地方法院刑事判決　　　　　　　　　　　　九十三年度簡上字第二三九號
　　上　訴　人
　　即　被　告　甲○○
右列上訴人因違反菸酒管理法案件，不服本院九十三年度簡字第一二六三號中華民國
九十三年四月十三日第一審判決（聲請案號：九十二年度偵字第二○六六三號），提
起上訴，本院管轄之第二審合議庭判決如左：
    主  文
原判決撤銷。
甲○○連續明知為未得商標權人同意，於同一商品，使用相同之註冊商標之商品而販
賣，處拘役捌拾日，如易科罰金，以參佰元折算壹日。
扣案如附表所示之仿冒商品共計肆佰陸拾肆條及香煙價格表陸張，均沒收。
    事  實
一、甲○○明知綽號「阿順」之真實姓名年籍不詳男子所販售如附表所示菸類，其包
    裝上使用之「Davidoff」、「MILD SEVEN及圖」、「Seven Stars」、「藍星」
    、「長壽及圖」、「峰 (MI-NE)」、「萬寶路」、「KENT」、「新樂園」等
    商標名稱及圖樣，均未經商標專用權人瑞士商大衛朵夫公司、日本商日本香煙產
    業股份有限公司、瑞士商菲利普莫里斯產品公司、台灣菸酒股份有限公司、英商
    英美煙草公司之同意或授權，為意圖欺騙他人，而使用於同一商品之仿冒商標商
    品，竟仍基於販賣之概括犯意，於民國九十二年七月中旬某日，在臺北縣三重市
    重新橋下某處，以每條新台幣（下同）二百元至二百三十元不等之價格向「阿順
    」販入後，即連續在臺北縣泰山鄉等地區之市場、夜市，以每條二百二十元至二
    百五十元不等之價格販賣予不特定人而牟利。嗣於九十二年八月二十四日下午十
    四時二十分許，在臺北縣樹林市○○路與大安路口之中油加油站入口處，為警當
    場查獲，並在其駕駛之車上扣得如附表所示之仿冒香煙共四百六十四條（聲請簡
    易判決處刑書誤載為四百三十六條），及香煙價格表六張。
二、案經臺北縣政府警察局樹林分局報請臺灣板橋地方法院檢察署檢察官偵查起訴。
    理  由
一、右揭事實，業據被告於警詢及檢察官偵查中均坦承不諱，並有扣案如附表所示之
    仿冒香煙共四百六十四條及香煙價格表六張足資佐證。又如附表所示之「Davido
    ff」、「MILD SEVEN及圖」、「Seven Stars」、「藍星」、「長壽及圖」、「
    峰 (MI-NE)」、「萬寶路」、「KENT」、「新樂園」等商標名稱及圖樣，分
    別係瑞士商大衛朵夫公司、日本商日本香煙產業股份有限公司、瑞士商菲利普莫
    里斯產品公司、台灣菸酒股份有限公司、英商英美煙草公司依法向我國經濟部智
    慧財產局申請註冊取得商標專用權，經核准使用於菸（煙）類等商品，於商標專
    用期間內享有禁止他人於相同或類似商品為相同或類似使用之排他性權利，目前
    均仍於商標專用期間等情，有經濟部智慧財產局商標註冊資料在卷可憑。再扣案
    如附表所示之菸類，均係仿冒品，並非真品乙節，亦有商真股份有限公司九十二
    年十一月四日九二年營字第四七０號鑑定函、傑太日煙國際股份有限公司九十二
    年十一月六日鑑定函、瑞士商菲利普莫里斯股份有限公司台灣分公司九十二年十
    一月十八日鑑定函、台灣菸酒股份有限公司板橋營業處九十二年十一月十二日台
    菸板營政字第０九二０００四六０一號鑑定函、英美煙草台灣公司鑑定函附卷足
    參。雖被告於本院審理時翻異前詞，辯稱：伊販入時以為是水貨，後來才發現全
    部香煙都發霉，根本無法賣出，始知被騙云云。惟參以扣案之如附表所示之香煙
    數量高達四百六十四條之多，且依被告自承，其原在臺北縣三重市重新橋下擺攤
    賣眼鏡，因「阿順」告知賣香煙獲利較高，而向「阿順」販入，其並不知「阿順
    」之真實姓名年籍住所，可見被告之販入情形顯與一般經銷商之進貨習慣不同，
    且其既係貪圖高獲利，自亦明知其向「阿順」購入之價格顯較其向合法廠商進貨
    之市價為低，俱足認被告對於其販入之菸類均係仿冒香煙，主觀上應有所認知。
    是以，應認被告於警詢及檢察官偵查中之自白，始與事實相符，堪予採信；其於
    本院審理時空言否認，顯係圖卸刑責之詞，不足採信。此外，本院依被告聲請當
    庭抽樣勘驗扣案之香煙，經勘驗結果發現香煙之濾嘴呈現黃色狀，固有九十三年
    七月十四日審判筆錄及勘驗香煙照片二張可稽；惟香煙是否發霉，與被告是否有
    販入或販出香煙之販賣行為並無任何必然之關聯性，是此部分勘驗結果尚不足據
    為對被告有利之認定。從而，本件事證已臻明確，被告犯行洵堪認定，應予依法
    論科。
二、按商標法關於意圖欺騙他人，明知於同一商品，使用相同於他人註冊商標而輸入
    、販賣、意圖販賣而陳列之行為，原成立第六十三條之罪。嗣商標法於九十二年
    五月二十八日修正公布，同年十一月二十八日施行後，則成立第八十二條之罪，
    此新舊二法條之法定刑均為「一年以下有期徒刑、拘役或科或併科新臺幣五萬元
    以下罰金」，僅犯罪構成要件略有修正，刑度並無差異。是被告行為後，法律有
    變更，依刑法第二條第一項前段規定，比較新舊法結果，自應適用修正後之法律
    ，即修正後商標法第八十二條規定論罪。核被告所為，係犯修正後商標法第八十
    二條之販賣仿冒商標商品罪。又被告以一販賣仿冒商標商品之行為，同時侵害前
    揭瑞士商大衛朵夫公司等數公司之商標專用權，為想像競合犯，應從一重處斷之
    。其先後多次販賣仿冒商標商品犯行，時間緊接，觸犯構成要件相同之罪，顯係
    基於概括犯意反覆為之，應論以連續犯一罪，並加重其刑。原審論罪科刑，固非
    無見，被告猶提起上訴否認犯行，實屬無據，惟原審判決未及審酌菸酒管理法業
    於九十三年一月七日修正公布全文，並經行政院定自九十三年七月一日起施行（
    詳如後述），仍有可議，自應由本院予以撤銷改判。爰審酌被告明知其所販賣者
    均係仿冒商品，竟為圖私利，侵害他人之商標專用權，嚴重侵害他人享有之智慧
    財產權，並破壞我國保護智慧財產權之國際形象，再兼衡其犯罪之動機、目的、
    販賣之數量，及犯罪後態度等一切情狀，量處如主文所示之刑，並諭知易科罰金
    之折算標準，以資儆懲。扣案如附表所示之仿冒商標商品共計四百六十四條，均
    係侵害他人商標專用權之商品，已如上述，故均應依修正後商標法第八十三條之
    規定宣告沒收之；又香煙價格表六張，均係被告所有供其犯本件販賣香煙所用之
    物，業經被告供明在卷，應依刑法第三十八條第一項第二款之規定併予宣告沒收
    。
三、至公訴人認被告就上開事實部分，尚涉有菸酒管理法第四十七條之罪嫌云云，惟
    查：按犯罪後之法律已廢止其刑罰者，應諭知免訴之判決，刑事訴訟法第三百零
    二條第四款定有明文。又菸酒管理法業於九十三年一月七日修正公布全文，其中
    第四十七條規定：「販賣、運輸、轉讓或意圖販賣而陳列私菸、私酒者，處新臺
    幣五萬元以上五十萬元以下罰鍰。但查獲物查獲時現值超過新臺幣五十萬元者，
    處查獲物查獲時現值一倍以上五倍以下罰鍰」，足見第四十七條之規定業已除罪
    化，改為行政罰，並經行政院定自九十三年七月一日起施行，本應為免訴之諭知
    ，惟公訴人就此部分行為，認與前開有罪部分，有想像競合之裁判上一罪之關係
    ，故本院就此爰不另為免訴之諭知，附此敘明。
據上論斷，應依刑事訴訟法第四百五十五條之一第一項、第三項、第三百六十九條第
一項前段、第二百九十九條第一項前段，修正後商標法第八十二條、八十三條，刑法
第二條第一項前段、第十一條、第五十六條、第五十五條、第四十一條第一項前段、
第三十八條第一項第二款，罰金罰鍰提高標準條例第二條，判決如主文。
本案經檢察官黃正綱到庭執行職務。
中　　　華　　　民　　　國　　九十三　　年　　　七　　　月　　二十八　　日
                                  臺灣板橋地方法院刑事第五庭
                                      審判長法  官  林  春  長
                                            法  官  張　宏　節
                                            法  官  崔　玲　琦
右正本證明與原本無異。
本件不得上訴。
                                  　　　　　書記官  陳　金　鳳
中　　　華　　　民　　　國　　九十三　　年　　　八　　　月　　九    　　日
附錄本案論罪科刑法條全文：
商標法第八十二條
明知為前條商品而販賣、意圖販賣而陳列、輸出或輸入者，處一年以下有期徒刑、拘
役或科或併科新臺幣五萬元以下罰金。
附表：
┌──────┬───────────────────┬──────────┐
│編     號   │   品              名                 │數      量          │
├──────┼───────────────────┼──────────┤
│    一      │大衛杜夫牌紅色（Davidoff）            │十六條              │
├──────┼───────────────────┼──────────┤
│    二      │大衛杜夫牌黑色 (Davidoff)             │五十一條            │
├──────┼───────────────────┼──────────┤
│    三      │大衛杜夫牌白色（Davidoff）            │七十一條            │
├──────┼───────────────────┼──────────┤
│    四      │七星牌硬盒(Mild Seven)                │一百條              │
├──────┼───────────────────┼──────────┤
│    五      │七星牌硬盒淡煙(Mild Seven Lights)     │五十四條            │
├──────┼───────────────────┼──────────┤
│    六      │七星BOX（Seven Stars Custom Lights）  │二十八條            │
├──────┼───────────────────┼──────────┤
│    七      │七星Sliver（Sliver Starlet）          │六條                │
├──────┼───────────────────┼──────────┤
│    八      │藍星                                  │八條                │
├──────┼───────────────────┼──────────┤
│    九      │長壽牌白色                            │二十二條            │
├──────┼───────────────────┼──────────┤
│    十      │長壽牌黃色                            │二十條              │
├──────┼───────────────────┼──────────┤
│    十一    │長壽牌藍色                            │四條                │
├──────┼───────────────────┼──────────┤
│    十二    │長壽牌淡煙                            │十六條              │
├──────┼───────────────────┼──────────┤
│    十三    │峰(MI-NE)                         │三十五條            │
├──────┼───────────────────┼──────────┤
│    十四    │萬寶路紅色                            │一條                │
├──────┼───────────────────┼──────────┤
│    十五    │KENT                                  │四條                │
├──────┼───────────────────┼──────────┤
│    十六    │新樂園                                │二十八條            │
├──────┴───────────────────┴──────────┤
│合       計： 四百六十四條                                                │
└─────────────────────────────────────┘
